【裁判字號】    99,審易,1083
【裁判日期】    990622
【裁判案由】    違反保護令罪等
【裁判全文】
臺灣高雄地方法院刑事判決            99年度審易字第1083號
公  訴  人  臺灣高雄地方法院檢察署檢察官
被      告  丁○○
            乙○○
上列被告因違反保護令罪等案件，經檢察官提起公訴（98年度偵
字第29606 號），本院判決如下：
    主  文
丁○○犯違反保護令罪，處拘役拾伍日，如易科罰金，以新臺
幣壹仟元折算壹日。緩刑貳年，緩刑期內應付保護管束。
乙○○公訴不受理。
    事  實
一、丁○○與甲○○為夫妻，2 人具有家庭暴力防治法第3 條第
    1 款之家庭成員關係（2 人已於本件發生後離婚）。丁○○
    前因對甲○○實施家庭暴力，於民國97年8 月29日經本院以
    97年度家護字第1229號核發通常保護令，諭令丁○○不得對
    甲○○實施身體或精神上不法侵害之行為、不得對甲○○直
    接或間接為騷擾之行為、應遷出甲○○住居所並遠離至少10
    0 公尺，保護令有效期間為1 年，丁○○亦知悉上開保護令
    之內容，並另在高雄市○○區○○路1052號租屋居住。甲○○因疑心丁○○與同事乙○○間有曖昧關係，與丁○○間仍
    迭有爭執。嗣於98年4 月28日，甲○○前往丁○○上開租屋
    處索討金錢，為丁○○拒絕，雙方發生爭執，甲○○擬撥打
    電話報警，在場之乙○○以甲○○所持用行動電話為丁○○
    所申辦為由，自甲○○手中取走後轉交丁○○，甲○○見狀
    欲予奪回，詎丁○○明知上開保護令之內容，仍基於違反上
    開民事通常保護令之犯意，由乙○○協助抓住甲○○雙手，
    阻止甲○○取回行動電話，丁○○則與甲○○發生拉扯，拉
    扯間並以手猛壓甲○○右手中指，造成甲○○受有右手中指
    骨遠端粉碎性骨折之傷害（嗣於本院審理中，甲○○就傷害
    部分撤回告訴，丁○○部分不另為不受理之諭知，乙○○部
    分另為不受理諭知）。
二、案經甲○○訴由高雄市政府警察局左營分局報請臺灣高雄地
    方法院檢察署檢察官偵查起訴。
    理  由
壹、被告丁○○部分
一、本判決後述所引用之證據資料，其中傳聞證據部分，縱無刑
    事訴訟法第159 條之1 至第159 條之4 或其他規定之傳聞證
    據例外情形，亦因檢察官及被告丁○○或同意可作為證據使
    用，或未聲明異議，依刑事訴訟法第159 條之5 第1 項、第
    2 項之規定，本院審酌該證據作成之情況，認為適當，應得
    為證據。
二、訊據被告丁○○對於前開犯罪事實，於本院審理中坦承不諱
    ，核與告訴人甲○○於警詢之指述及偵查中之證述內容、到
    場員警李聰凱、郭垂裕於偵查中之證述內容均相符一致，復
    有診斷證明書在卷可參，被告丁○○上開自白內容確與事實
    相符，堪足採信，本案事證已臻明確，被告丁○○犯行洵堪
    認定，自應依法予以論罪科刑。
三、核被告丁○○所為，係犯家庭暴力防治法第61條第1 款之違
    反法院所為禁止實施家庭暴力行為之民事通常保護令罪。被
    告丁○○以手猛壓甲○○右手中指，造成甲○○成傷部分亦
    成立刑法第277 條第1 項之傷害罪，茲告訴人甲○○已撤回
    傷害告訴，有撤回告訴狀附卷可憑，此部分與前揭論罪科刑
    之違反保護令罪為想像競合關係，本院爰不另為不受理之諭
    知。審酌被告丁○○與甲○○原係夫妻，本應和睦相處，其
    竟無視本院裁定，仍對甲○○實施身體上不法侵害之家庭暴
    力，使甲○○受有右手中指骨遠端粉碎性骨折之傷害，實有
    不該，惟念其犯後坦承犯行，態度良好，且與甲○○和解，
    並已給付和解金新臺幣14萬2 千元與甲○○，此有和解筆錄
    及撤回告訴聲請狀在卷可稽等一切情狀，量處如主文所示之
    刑，並諭知易科罰金之折算標準。另被告丁○○前未曾受有
    期徒刑以上刑之宣告，有臺灣高等法院被告前案紀錄表附卷
    可按，偶罹刑章，經此次偵審程序，應有所領悟而知警惕，
    信無再犯之虞，且被告丁○○所為已獲甲○○原諒，甲○○
    請求本院予以被告丁○○自新機會，此有撤回告訴聲請狀附
    卷可參，本院認上開所宣告之刑，以暫不執行為適當，爰宣
    告緩刑2 年，並依家庭暴力防治法第38條第1 項規定，諭知
    在緩刑期內應付保護管束。
貳、被告乙○○部分
一、公訴意旨另以：被告乙○○於98年4 月28日，在被告丁○○
    上開租屋處，因被告丁○○與甲○○發生爭執，甲○○擬撥
    打電話報警，被告乙○○以甲○○所持用行動電話為被告丁○○所申辦為由，自甲○○手中取走後轉交被告丁○○，甲○○見狀欲予奪回，被告乙○○竟與被告丁○○基於傷害之
    犯意聯絡，被告乙○○協助抓住甲○○雙手，阻止甲○○取
    回行動電話，被告丁○○則與甲○○發生拉扯，拉扯間並以
    手猛壓甲○○右手中指，造成甲○○受有右手中指骨遠端粉
    碎性骨折之傷害，因認被告乙○○涉犯刑法第277 條第1 項
    之傷害罪嫌等語。
二、按告訴乃論之罪，告訴人於第一審辯論終結前得撤回其告訴
    ，又告訴經撤回者，應諭知不受理之判決，並得不經言詞辯
    論為之，刑事訴訟法第238 條第1 項、第303 條第3 款、第
    307 條定有明文。
三、查被告乙○○被訴傷害案件，公訴人認係觸犯刑法第277 條
    第1 項之傷害罪，依同法第287 條前段之規定，須告訴乃論
    。茲據告訴人甲○○撤回其告訴，有和解筆錄及撤回告訴聲
    請狀在卷可稽，依上開說明，被告乙○○部分爰不經言詞辯
    論，逕為諭知不受理之判決。
據上論斷，應依刑事訴訟法第284 條之1 、第299 條第1 項前段
、第303 條第3 款、第307 條，家庭暴力防治法第61條第1 款、
第38條第1 項，刑法第11條、第41條第1 項前段、第74條第1 項
第1 款，判決如主文。
本案經檢察官丙○○到庭執行職務。
中    華    民    國    99    年    6     月    22    日
               刑事第十庭    法  官  顏銀秋
以上正本證明與原本無異。
如不服本判決應於收受送達後10日內向本院提出上訴書狀，並應
敘述具體理由；如未敘述上訴理由者，應於上訴期間屆滿後20日
內向本院補提理由書（均須按他造當事人之人數附繕本）「切勿
逕送上級法院」。
中    華    民    國    99    年    6     月    22    日
                             書記官  林豐富
附錄本案論罪科刑法條
家庭暴力防治法第61條（違反保護令罪）
違反法院依第14條第1 項、第16條第3 項所為之下列裁定者，為
本法所稱違反保護令罪，處3 年以下有期徒刑、拘役或科或併科
新臺幣10萬元以下罰金：
一、禁止實施家庭暴力。
二、禁止騷擾、接觸、跟蹤、通話、通信或其他非必要之聯絡行
    為。
三、遷出住居所。
四、遠離住居所、工作場所、學校或其他特定場所。
五、完成加害人處遇計畫。

司法院資訊處製作；財團法人民間司法改革基金會備份。
